es: Casa y jardín > Cocina y comedor > Accesorios para aparatos de cocina > Accesorios para campana de cocina: Extensiones de chimenea; Filtros; Tazas de grasa; Kits de recirculación; Ventilaciones
sl-SI: Dom in vrt > Kuhinja in jedilnica > Dodatki za kuhinjske aparate > Dodatki za kuhinjske nape: Podaljški dimnika; Filtri; Posode za maščobo; Kompleti za recirkulacijo; Zračniki
bg-BG: Дом и градина > Кухня и трапезария > Аксесоари за кухненски уреди > Аксесоари за аспиратор: Удължители за комин; Филтри; Чаши за мазнина; Комплекти за рециркулация; Вентилационни отвори
vi: Nhà và vườn > Phòng bếp và phòng ăn > Phụ kiện đồ dùng nhà bếp > Phụ kiện máy hút mùi: Miếng nối dài ống khói; Bộ lọc; Hộp đựng mỡ; Bộ phụ kiện hút khử mùi tuần hoàn; Lỗ thông hơi
hr-HR: Dom i vrt > Kuhinja i blagovaonica > Pribor za kuhinjske aparate > Pribor za kuhinjske nape: Proširenja dimnjaka; Filtri; Čašice za mast; Kompleti za recirkulaciju; Ventilacijski otvori
ko: 가정/원예 용품 > 주방/식탁 > 주방가전 부대용품 > 레인지 후드 부대용품: 굴뚝 연장관; 필터; 오일 컵; 순환 키트; 환기구
fr: Maison et jardin > Arts de la table et arts culinaires > Accessoires petit électroménager > Accessoires pour hottes aspirantes: Extensions de cheminée; Filtres; Godets à graisse; Kits de recirculation; Évents
ja: ホーム・ガーデン > キッチン・ダイニング > キッチン家電関連用品 > レンジフード関連用品: 煙突延長パーツ; フィルター; グリースカップ; 再循環キット; ベント
da: Hjem og have > Køkken og spisestue > Køkkenapparater – tilbehør > Tilbehør til emhætter: Skorstensforlængelser; Filtre; Fedtkopper; Recirkulationssæt; Udluftninger
sk-SK: Dom a záhrada > Kuchyňa a jedáleň > Príslušenstvo pre kuchynské spotrebiče > Príslušenstvo k digestorom: Nadstavce komína; Filtre; Odkvapkávacie nádoby na mastnotu; Recirkulačné súpravy; Prieduchy
cs: Dům a zahrada > Kuchyně a jídelny > Kuchyňské spotřebiče – příslušenství > Příslušenství k digestořím: Komínové prodloužení; Filtry; Lapače tuku; Recirkulační sady; Odtahové potrubí
lt-LT: Namai ir sodas > Virtuvė ir valgomasis > Virtuvės prietaisų priedai > Gartraukių priedai: Kamino prailginimai; Filtrai; Riebalų puodeliai; Recirkuliaciniai rinkiniai; Ventiliacijos grotelės
de: Heim & Garten > Küche & Esszimmer > Zubehör für Küchengeräte > Dunstabzugshauben-Zubehör: Verlängerungen für Dunstabzüge; Filter; Fettbehälter; Umluftsets; Lüftungsöffnungen
ro-RO: Casă și grădină > Bucătărie și sufragerie > Accesorii pentru electrocasnice de bucătărie > Accesorii hotă: Extensii pentru coș de fum; Filtre; Colectoare grăsime; Kit de recirculare; Evacuări
sv: Hem och trädgård > Kök och matsal > Tillbehör till köksapparater > Spisfläkttillbehör: Skorstensförlängningar; Filter; Fettkoppar; Återcirkulationssatser; Ventilationsöppningar
nl: Huis en tuin > Keuken en eetkamer > Accessoires voor keukenmachines > Accessoires voor afzuigkappen: Schoorsteenverlengingen; Filters; Vetbekers; Recirculatiesets; Ventilatieopeningen
pt-PT: Casa e jardim > Cozinha e refeições > Acessórios de aparelhos domésticos > Acessórios para exaustor: Extensões de chaminé; Filtros; Recipientes de gordura; Kits de recirculação; Respiradouros
pt-BR: Casa e jardim > Produtos de cozinha e aparelhos de jantar > Acessórios para eletrodomésticos de cozinha > Acessórios para coifa: Extensões de chaminé; Filtros; Copos para gordura; Kit de recirculação; Ventilador
zh-CN: 家居与园艺 > 厨房/餐厅 > 厨房电器配件 > 抽油烟机配件: 烟道延长管; 过滤器; 油杯; 再循环套件; 通风口
th: บ้านและสวน > ห้องครัวและการรับประทานอาหาร > อุปกรณ์เครื่องใช้ในครัว > อุปกรณ์เครื่องดูดควัน: ส่วนต่อขยายปล่องดูดควัน; ตัวกรอง; ถ้วยจาระบี; ชุดหมุนเวียนอากาศ; ช่องระบายอากาศ
fi: Koti ja puutarha > Keittiö ja ruokailu > Keittiölaitteiden lisätarvikkeet > Liesituulettimen lisätarvikkeet: Savupiipun jatkeet; Suodattimet; Rasvakupit; Kiertoilmaliesituuletinsarjat; Tuuletusaukot
hu: Otthon és kert > Konyha és étkező > Konyhaigép-kiegészítők > Páraelszívó-kiegészítők: Kéményhosszabbítások; Szűrők; Zsírpoharak; Recirkulációs készlet / csomag; Szellőzőnyílások
el: Σπίτι & κήπος > Κουζίνα & τραπεζαρία > Αξεσουάρ οικιακών συσκευών > Αξεσουάρ απορροφητήρα: Επεκτάσεις καμινάδας απορροφητήρα; Φίλτρα; Κύπελλα συλλογής λίπους; Κιτ ανακύκλωσης αέρα; Εξαεριστήρες
pl: Dom i ogród > Kuchnia i jadalnia > Akcesoria do sprzętów kuchennych > Akcesoria do okapów kuchennych: Przedłużki do kominów okapowych; Filtry; Smarownice kapturowe; Zestawy recyrkulacyjne; Otwory wentylacyjne
ru: Дом и сад > Кухня и сервировка стола > Аксессуары для кухонной техники > Аксессуары для кухонных вытяжек: Удлинители дымоходов; Фильтры; Маслосборники; Комплекты для рециркуляции; Воздуховоды
tr: Ev ve Bahçe > Mutfak ve Yemek > Mutfak Aleti Aksesuarları > Aspiratör Aksesuarları: Baca Uzatmaları; Filtreler; Gres Kapları; Resirkülasyon Kitleri; Havalandırma Delikleri
en: Home & Garden > Kitchen & Dining > Kitchen Appliance Accessories > Range Hood Accessories: Chimney Extensions; Filters; Grease Cups; Recirculation Kits; Vents
zh-TW: 居家和庭園 > 廚房與餐廳 > 廚房電器配件 > 排油煙機配件: 煙囪延伸管; 過濾器; 油杯; 內循環套件; 通風口
nb: Hjem og hage > Kjøkken og spiserom > Tilbehør til kjøkkenapparater > Tilbehør til avtrekkshetter: Skorsteinsforlengelser; Filtre; Smørekopper; Resirkuleringssett; Ventiler
it: Casa e giardino > Cucina e pranzo > Accessori strumenti cucina > Accessori per cappe: Estensioni del camino; Filtri; Tazze di grasso; Kit di ricircolo; Prese d'aria